臺灣雲林地方法院刑事判決
110年度易字第330號
公  訴  人  臺灣雲林地方檢察署檢察官
被      告  許凱閎



            曾朋驊



共      同
指定辯護人  本院公設辯護人郭雅琳
上列被告因竊盜案件，經檢察官提起公訴（110年度偵字第3531
號），被告於本院準備程序中就被訴事實為有罪之陳述，經法官
告知簡式審判程序意旨，並聽取檢察官及被告之意見後，裁定依
簡式審判程序審理，並判決如下：
    主  文
許凱閎犯如附表一編號1至6所示之罪，各處如附表一編號1至6所
示之刑及沒收。所處得易科罰金之有期徒刑部分，應執行有期徒
刑拾月，如易科罰金，以新臺幣壹仟元折算壹日。沒收部分併執
行之。
曾朋驊犯如附表一編號1至6所示之罪，各處如附表一編號1至6所
示之刑。所處得易科罰金之有期徒刑部分，應執行有期徒刑柒月
，如易科罰金，以新臺幣壹仟元折算壹日。未扣案之犯罪所得新
臺幣壹萬伍仟元沒收，如全部或一部不能沒收或不宜執行沒收時
，追徵其價額。
    事  實
一、許凱閎與曾朋驊係好友，2人因缺錢花用，許凱閎遂於民國1
    10年3月19日前某時，與曾朋驊謀議使用曾朋驊所有車牌號
    碼為000-0000號之自用小貨車作為交通及搬運工具，並給予
    曾朋驊每次行為後全日新臺幣（下同）3,000元之酬勞，2人
    遂共同意圖為自己不法之所有，基於竊盜及攜帶兇器竊盜之
    犯意聯絡，分別為下列行為：
  ㈠由曾朋驊駕駛上開自用小貨車搭載許凱閎，於110年3月21日2
    3時12分許至翌（22）日凌晨2時34分許（起訴書誤載為110
    年3月19日7時45分許至同日13時許，逕予更正）間，抵達雲
    林縣虎尾鎮墾地里六十甲、虎興西八路旁之一森馥3期工地
    ，由許凱閎徒手在工地內搬運如附表二編號1、2所示之物至
    上開自用小貨車上，曾朋驊則在旁看顧把風，得手後旋駕車
    離開現場。
  ㈡由曾朋驊駕駛上開自用小貨車搭載許凱閎，於110年4月14日1
    時20分許，抵達雲林縣○○鎮○○○○街○○○○○路○○段00號之帝寶
    之心工地，共同徒手在工地內搬運如附表二編號3所示之物
    至上開自用小貨車上，得手後旋駕車離開現場。
  ㈢由曾朋驊駕駛上開自用小貨車搭載許凱閎，於110年4月25日5
    時許，抵達雲林縣○○鎮○○路000○0號之慶興宮（起訴書誤載
    為慶安宮，逕予更正）興建工程建築工地，共同徒手在工地
    內搬運如附表二編號4、5所示之物至上開自用小貨車上，得
    手後旋駕車離開現場。
  ㈣由曾朋驊駕駛上開自用小貨車搭載許凱閎，於110年5月2日3
    時7分許至同日4時35分許間，抵達雲林縣○○鎮○○里0○00號之
    雲林第二監獄建築工地，共同徒手在工地內搬運如附表二編
    號6所示之物至上開自用小貨車上，得手後旋駕車離開現場
    。
  ㈤由曾朋驊駕駛上開自用小貨車搭載許凱閎，於110年5月5日2
    時54分許至同日3時51分許間，抵達雲林縣東勢鄉月眉村明
    倫段產業道路上之板模材料放置場，共同徒手在板模材料放
    置場內搬運如附表二編號7所示之物至上開自用小貨車上，
    得手後旋駕車離開現場。
  ㈥由曾朋驊駕駛上開自用小貨車搭載許凱閎，許凱閎則攜帶客
    觀上足供兇器使用之鉗子2支，於110年5月5日4時20分許前
    某時許，抵達雲林縣○○鎮○○路000○0號之慶興宮（起訴書誤
    載為慶安宮，逕予更正）興建工程建築工地，先由許凱閎持
    鉗子剪開綑綁如附表二編號8所示之物之鐵線後，2人共同在
    工地內搬運如附表二編號8所示之物至上開自用小貨車上得
    手。
二、案經張玉梅、張文良、黃馨慧、張飛東及施金燦訴由雲林縣
    警察局虎尾分局報告臺灣雲林地方檢察署檢察官偵查起訴。
    理  由
壹、程序部分：
    本案被告許凱閎、曾朋驊所犯之罪，均係死刑、無期徒刑、
    最輕本刑為3年以上有期徒刑以外之罪，其等於準備程序就
    前揭被訴事實為有罪之陳述，經法官告知簡式審判程序之旨
    ，並聽取公訴人及被告2人之意見後，裁定依刑事訴訟法第2
    73條之1規定行簡式審判程序，是本案之證據調查，依刑事
    訴訟法第273條之2規定，不受同法第159條第1項、第161條
    之2、第161條之3、第163條之1及第164條至第170條規定之
    限制，合先敘明。
貳、實體部分：
一、認定犯罪事實所憑之證據及理由：
  ㈠犯罪事實一、㈠部分之犯罪事實，業據被告許凱閎、曾朋驊於
    本院準備程序及審理時均坦承不諱（本院易卷二第37頁、第
    47頁、第15頁、第25頁），核與證人即告訴人施國壹於警詢
    之指述情節相符（偵卷第29頁至第30頁），且有車牌號碼00
    0-0000號自小貨車之車輛詳細資料、車號查詢汽車車籍各1
    紙（偵卷第175頁、第353頁）、雲林縣虎尾鎮墾地里虎興西
    八、60甲附近（一森馥3期）工地現場照片6幀（偵卷第35頁
    至第37頁）、車號000-0000號自用小貨車之車行紀錄1份（
    偵卷第43頁至第46頁、第179頁）、被害人施國壹遭竊物品
    比對照片6幀（偵卷第411頁至第415頁）附卷可證。是以，
    被告2人任意性之自白與事實相合，應可採信。
  ㈡犯罪事實一、㈡部分之犯罪事實，業據被告許凱閎、曾朋驊於
    本院準備程序及審理時均坦承不諱（本院易卷二第37頁、第
    47頁、第15頁、第25頁），核與證人即告訴人張玉梅於警詢
    之指述情節相符（偵卷第47頁至第48頁），且有車牌號碼00
    0-0000號自小貨車之車輛詳細資料、車號查詢汽車車籍各1
    紙（偵卷第175頁、第353頁）、帝寶之心現場監視器影像翻
    拍畫面照片3幀（偵卷第49頁至第51頁）、警方攔查車號000
    -0000號自用小貨車之密錄器翻拍畫面照片1幀（偵卷第51頁
    ）、現場照片8幀（偵卷第53頁至第59頁）、告訴人張玉梅
    遭竊物品比對照片3幀（偵卷第417頁至第419頁）附卷可證
    。是以，被告2人任意性之自白與事實相合，應可採信。
  ㈢犯罪事實一、㈢部分之犯罪事實，業據被告許凱閎、曾朋驊於
    本院準備程序及審理時均坦承不諱（本院易卷二第37頁、第
    47頁、第15頁、第25頁），核與證人即告訴人張文良於警詢
    之指述情節相符（偵卷第67頁至第69頁），且有車牌號碼00
    0-0000號自小貨車之車輛詳細資料、車號查詢汽車車籍各1
    紙（偵卷第175頁、第353頁）、GOOGLE MAP車行軌跡分析1
    紙（偵卷第71頁）、現場照片4幀（偵卷第73頁至第75頁、
    第89頁）、慶興宮現場及附近路口監視器翻拍畫面照片15幀
    （偵卷第75頁至第87頁、第95頁、第97頁）、告訴人張文良
    遭竊物品比對照片9幀（偵卷第421頁至第429頁）附卷可證
    。是以，被告2人任意性之自白與事實相合，應可採信。
  ㈣犯罪事實一、㈣部分之犯罪事實，業據被告許凱閎、曾朋驊於
    本院準備程序及審理時均坦承不諱（本院易卷二第37頁、第
    47頁、第15頁、第25頁），核與證人即告訴人黃馨慧於警詢
    之指述情節相符（偵卷第91頁至第94頁），且有車牌號碼00
    0-0000號自小貨車之車輛詳細資料、車號查詢汽車車籍各1
    紙（偵卷第175頁、第353頁）、雲林縣警察局舉發違反道路
    交通管理事件通知單照片1幀（偵卷第95頁）、現場監視器
    翻拍畫面照片4幀（偵卷第97頁至第101頁）、現場照片4幀
    （偵卷第103頁至105頁）、告訴人黃馨慧遭竊物品比對照片
    7幀（偵卷第431頁至第437頁）、雲林第二監獄外監視器影
    像翻拍照片7幀（偵卷第439頁至第445頁）附卷可證。是以
    ，被告2人任意性之自白與事實相合，應可採信。
　㈤犯罪事實一、㈤部分之犯罪事實，業據被告許凱閎、曾朋驊於
    本院準備程序及審理時均坦承不諱（本院易卷二第37頁、第
    47頁、第15頁、第25頁），核與證人即告訴人張飛東於警詢
    之指述情節相符（偵卷第109頁），且有車牌號碼000-0000
    號自小貨車之車輛詳細資料、車號查詢汽車車籍各1紙（偵
    卷第175頁、第353頁）、認領保管單1紙（偵卷第111頁）、
    現場監視器翻拍畫面照片2幀（偵卷第113頁）、現場照片10
    幀（偵卷第117頁至第125頁）、雲林縣警察局虎尾分局110
    年5月5日搜索、扣押筆錄暨扣押物品目錄表1份（偵卷第151
    頁至第155頁）、告訴人張飛東遭竊物品比對照片8幀（偵卷
    第447頁至第453頁）、道路旁監視器翻拍照片2幀（偵卷第4
    55頁）、GOOGLE MAP監視器設置位置說明照片2幀（偵卷第4
    57頁）附卷可證。是以，被告2人任意性之自白與事實相合
    ，應可採信。　
　㈥犯罪事實一、㈥部分之犯罪事實，業據被告許凱閎、曾朋驊於
    本院準備程序及審理時均坦承不諱（本院易卷二第37頁、第
    47頁、第15頁、第25頁），核與證人即告訴人施金燦於警詢
    之指述情節相符（偵卷第127頁至第129頁），且有車牌號碼
    000-0000號自小貨車之車輛詳細資料、車號查詢汽車車籍各
    1紙（偵卷第175頁、第353頁）、現場照片16幀（偵卷第131
    頁至第145頁）、贓物認領保管單1紙（偵卷第147頁）、雲
    林縣警察局虎尾分局110年5月5日搜索、扣押筆錄暨扣押物
    品目錄表1份（偵卷第151頁至第155頁）、告訴人施金燦失
    竊物品紋路照片2幀（偵卷第461頁）、雲林縣○○鎮○○路000○
    0號現場照片14幀（偵卷第463頁至第475頁）、雲林縣土庫
    鎮馬光路251之6慶安宮現場及路口監視畫面照片12幀（偵卷
    第477頁至第487頁）、雲林縣警察局虎尾分局110年5月16日
    雲警虎偵字第1101001007號函1紙暨所附雲林縣警察局虎尾
    分局110年5月16日偵查報告1份暨其附件（偵卷第407頁至第
    487頁）附卷可稽，並有如附表二編號3至6所示之物扣案為
    證。是以，被告2人任意性之自白與事實相合，應可採信。
  ㈦綜上，本案事證明確，被告許凱閎、曾朋驊犯行均洵堪認定
    ，均應依法論科。
二、論罪科刑：
  ㈠核被告許凱閎、曾朋驊就犯罪事實一、㈠至㈤所為，均分別係
    犯刑法第320條第1項之竊盜罪；就犯罪事實一、㈥所為，均
    係犯刑法第321條第1項第3款之攜帶兇器竊盜罪；被告2人上
    開犯行，有犯意聯絡及行為分擔，均應依刑法第28條之規定
    ，論以共同正犯。又被告2人就犯罪事實欄一、㈠至㈤所犯5次
    竊盜犯行及犯罪事實欄一、㈥所犯1次攜帶兇器竊盜犯行間，
    犯意各別、行為互殊，均應分論併罰。
　㈡至辯護人雖辯稱：就犯罪事實一、㈥被告2人攜帶鉗子2支至現
    場竊盜部分，因鉗子只是作為剪斷綑綁鐵柱之鐵絲使用，並
    不會對他人造成危害，故犯罪情狀情輕法重，請依刑法第59
    條之規定酌減其刑等語。惟按刑法第57條所列各款，為量刑
    時應行注意之事項，並非同法第59條酌減其刑之根據，刑法
    第59條之酌量減輕其刑，必須犯罪另有特殊之原因與環境，
    在客觀上足以引起一般同情，認為即予宣告法定低度刑期尤
    嫌過重者，始有其適用（最高法院45年台上字第1165號判例
    參照），則單純犯罪情節輕微之情狀，僅可為法定刑內從輕
    科刑之標準，非可執為酌減其刑之理由。查被告2人於110年
    3月21日至同年5月5日間，連續6次駕駛上開自小貨車至犯罪
    事實欄所示之各建築工地內竊取鐵柱、角鋼等物，而上開竊
    得之物價值多達上萬元，價值非低，且最後1次（即犯罪事
    實一㈥）甚至攜帶客觀上足供兇器使用之鉗子2支至現場使用
    ，而被告2人於犯罪當時並無特殊之原因與環境，在客觀上
    足以引起一般同情，顯然可憫恕之處，至於鉗子只作為剪斷
    綑綁鐵柱之鐵絲使用等情，僅可作為法定刑內審酌量刑之標
    準，不能據為酌量減輕其刑之理由，且被告2人所為犯罪事
    實一、㈥加重竊盜罪名之最低刑度，僅為有期徒刑6月，並無
    宣告法定最低刑度之刑仍嫌過重情形，本院認為被告2人並
    無刑法第59條所規定之情狀，不予酌減，併此敘明。　
  ㈢爰審酌被告許凱閎因槍砲彈藥刀械管制條例案件經法院判處
    有期徒刑1年7月，緩刑5年確定，目前仍在緩刑付保護管束
    期間，卻又不思悔悟，再犯本件竊盜及加重竊盜案件，素行
    不佳。而被告曾朋驊、許凱閎2人不循正當途徑獲取財物，
    竟貪圖不法利益而數次竊取興建工程工地內之角鋼、鐵柱等
    物，對於被害人及社會治安造成危害，本不宜寬待，惟衡量
    被告2人犯後終能坦承犯行，且對自己不利事實均已坦認，
    態度尚可，及被告許凱閎自陳：大學肄業，在做拆除行業，
    月入5至10萬元，大伯住在精神病院，我已經離婚，有1個女
    兒跟我同住等語（本院易卷二第49頁至第50頁）；被告曾朋
    驊自陳：高職畢業，在做社區保全的工作，月入約新臺幣（
    下同）3至4萬元，跟父母親、弟弟、妹妹住，我已婚，有1
    個女兒住老婆娘家等語（本院易卷二第27頁），暨其等犯罪
    情節、被告2人之犯罪分工（如實際下手行竊與把風之分工
    方式等）、犯罪目的、身體狀況及被害人之損失等一切情狀
    ，分別量處如附表一編號1至6所示之刑，並就得易科罰金之
    宣告刑定其應執行刑及易科罰金之折算標準如主文所示。
三、沒收：　　
  ㈠按犯罪所得，屬於犯罪行為人者，沒收之；於全部或一部不
    能沒收或不宜執行沒收時，追徵其價額，刑法第38條之1第1
    項前段、第3項定有明文。又共同正犯犯罪所得之沒收、追
    徵，應就各人所分得之數為之。所謂各人「所分得」之數，
    係指各人「對犯罪所得有事實上之處分權限」而言。因此，
    若共同正犯各成員內部間，對於犯罪所得分配明確時，應依
    各人實際所得宣告沒收；若共同正犯對犯罪所得無處分權限
    ，與其他成員亦無事實上之共同處分權限者，自不予諭知沒
    收；然若共同正犯對於犯罪所得享有共同處分權限時，如彼
    此間分配狀況未臻具體或明確，自應負共同沒收之責。經查
    ：
　　1.被告許凱閎部分：
　　  被告許凱閎自陳：竊得的物品，除了被警方查扣的部分已
      發還給被害人以外，其餘都遭我變賣等語（本院易卷一第
      40頁），核與被告曾朋驊供稱：竊得的物品都是許凱閎拿
      去變賣等語（偵卷第537頁）相符，足認如附表二編號1至
      6所示之物，均係由被告許凱閎所獨得，為被告許凱閎之
      犯罪所得，雖均未扣案，仍應依刑法第38條之1第1項前段
      、第3項規定，於被告許凱閎各犯行之宣告刑項下宣告沒
      收，如全部或一部不能沒收或不宜執行沒收時，均追徵其
      價額。至附表二編號7、8所示之物，業經警方查扣且已發
      還被害人等情，有告訴人張飛東、施金燦之贓物認領保管
      單各1紙（偵卷第111頁、第147頁）在卷可稽，故此部分
      依刑法第38條之1第5項規定，不予宣告沒收。
　　2.被告曾朋驊部分：　
　　　被告曾朋驊自陳：我與被告許凱閎共同竊盜，可獲得許凱
      閎給付每日3000元之酬勞等語（偵卷第533頁），核與被
      告許凱閎供稱：當天只要曾朋驊載我去竊盜，我就會給他
      3000元等語（偵卷第505頁）相符，是被告曾朋驊為上開
      行為，至少獲得1萬5000元之報酬（計算式：3000×5（日
      ）＝15000），為被告曾朋驊本案犯行之全部犯罪所得，雖
      未扣案，仍應依刑法第38條之1第1項前段、第3項規定，
      於被告曾朋驊之主文項下宣告沒收，如全部或一部不能沒
      收或不宜執行沒收時，追徵其價額。
　　㈡扣案如附表三編號1至4所示之物，為被告許凱閎所有，且
      附表三編號1、2、4所示之物，係供被告2人為犯罪事實一
      、㈠至㈥之犯行所用；附表三編號3所示之物，係供被告2人
      為犯罪事實一、㈥之犯行所用之物等情，業據被告許凱閎
      、曾朋驊2人供陳在卷（本院易卷二第43頁、偵卷第537頁
      ），是扣案如附表三編號1至4所示之物，均依刑法第38條
      第2項規定，於被告許凱閎之各犯行下宣告沒收。
  　㈢扣案如附表三編號5所示之物，雖係被告曾朋驊所有，且供
      本案犯罪所用之物，然本院認為車輛價值貴重，又係一般
      人日常生活所使用之交通工具，僅偶然在本案中被使用作
      為被告2人載運竊得物品所用，倘宣告沒收，不無有過苛
      之虞，故不予宣告沒收。　　
據上論斷，依刑事訴訟法第273條之1第1項、第299條第1項前段
，判決如主文。
本案經檢察官林柏宇提起公訴，檢察官魏偕峯到庭執行職務。
中    華    民    國     110    年   8    月    4    日
                    刑事第四庭  法  官  黃玥婷
以上正本證明與原本無異。
如不服本判決應於收受判決後20日內向本院提出上訴書狀，並應
敘述具體理由；其未敘述上訴理由者，應於上訴期間屆滿後20日
內向本院補提理由書（均須按他造當事人之人數附繕本）。「切
勿逕送上級法院」。
告訴人或被害人對於判決如有不服，具備理由請求檢察官上訴者
，其上訴期間之計算，係以檢察官收受判決正本日期為準。
中　　華　　民　　國　　110 　年　　8 　　月　　4 　　日
                              書記官  邱明通     
附錄本件論罪科刑法條全文：
中華民國刑法第320條
意圖為自己或第三人不法之所有，而竊取他人之動產者，為竊盜
罪，處5年以下有期徒刑、拘役或50萬元以下罰金。
意圖為自己或第三人不法之利益，而竊佔他人之不動產者，依前
項之規定處斷。
前二項之未遂犯罰之。
中華民國刑法第321條
犯前條第1項、第2項之罪而有下列情形之一者，處6月以上5年以
下有期徒刑，得併科50萬元以下罰金：
一、侵入住宅或有人居住之建築物、船艦或隱匿其內而犯之。
二、毀越門窗、牆垣或其他安全設備而犯之。
三、攜帶兇器而犯之。
四、結夥三人以上而犯之。
五、乘火災、水災或其他災害之際而犯之。
六、在車站、港埠、航空站或其他供水、陸、空公眾運輸之舟、
    車、航空機內而犯之。
前項之未遂犯罰之。

附表一：被告許凱閎、曾朋驊之犯罪事實及罪刑表
編號 犯罪事實 被告所犯罪名及宣告刑（被告曾朋驊部分不含沒收） 1 犯罪事實一、 ㈠所示之犯行 許凱閎共同犯竊盜罪，處有期徒刑叁月，如易科罰金，以新臺幣壹仟元折算壹日；未扣案如附表二編號1、2所示之物均沒收，於全部或一部不能沒收或不宜執行沒收時，追徵其價額；扣案如附表三編號1、2、4所示之物均沒收。 曾朋驊共同犯竊盜罪，處有期徒刑貳月，如易科罰金，以新臺幣壹仟元折算壹日。 2 犯罪事實一、 ㈡所示之犯行 許凱閎共同犯竊盜罪，處有期徒刑肆月，如易科罰金，以新臺幣壹仟元折算壹日；未扣案如附表二編號3所示之物均沒收，於全部或一部不能沒收或不宜執行沒收時，追徵其價額；扣案如附表三編號1、2、4所示之物均沒收。 曾朋驊共同犯竊盜罪，處有期徒刑叁月，如易科罰金，以新臺幣壹仟元折算壹日。 3 犯罪事實一、 ㈢所示之犯行 許凱閎共同犯竊盜罪，處有期徒刑叁月，如易科罰金，以新臺幣壹仟元折算壹日；未扣案如附表二編號4、5所示之物均沒收，於全部或一部不能沒收或不宜執行沒收時，追徵其價額；扣案如附表三編號1、2、4所示之物均沒收。 曾朋驊共同犯竊盜罪，處有期徒刑貳月，如易科罰金，以新臺幣壹仟元折算壹日。 4 犯罪事實一、 ㈣所示之犯行 許凱閎共同犯竊盜罪，處有期徒刑叁月，如易科罰金，以新臺幣壹仟元折算壹日；未扣案如附表二編號6所示之物均沒收，於全部或一部不能沒收或不宜執行沒收時，追徵其價額；扣案如附表三編號1、2、4所示之物均沒收。 曾朋驊共同犯竊盜罪，處有期徒刑貳月，如易科罰金，以新臺幣壹仟元折算壹日。 5 犯罪事實一、 ㈤所示之犯行 許凱閎共同犯竊盜罪，處有期徒刑叁月，如易科罰金，以新臺幣壹仟元折算壹日；扣案如附表三編號1、2、4所示之物均沒收。 曾朋驊共同犯竊盜罪，處有期徒刑貳月，如易科罰金，以新臺幣壹仟元折算壹日。 6 犯罪事實一、 ㈥所示之犯行 許凱閎共同犯攜帶兇器竊盜罪，處有期徒刑捌月；扣案如附表三編號1至4所示之物均沒收。 曾朋驊共同犯攜帶兇器竊盜罪，處有期徒刑柒月。 

附表二：被告許凱閎、曾朋驊本案竊得之物品
編號 物品特徵及名稱 數量/單位 所有人 備註 1 鐵柱 200支 施國壹  2 角鋼 100支 施國壹  3 角鋼 650支 張玉梅  4 鋼管支撐架 100支 張文良管理，施金燦所有  5 板模用壓條 150支 張文良管理，施金燦所有  6 板模鐵柱 400支 黃馨慧  7 鐵柱 85支 張飛東 已發還被害人 8 鐵柱 12支 施金燦 已發還被害人 

附表三：扣案物
編號 品項及數量                  備註              1    固定繩2條 被告許凱閎所有 2    手套2雙 被告許凱閎所有 3    鉗子2支 被告許凱閎所有 4    帆布1件 被告許凱閎所有 5    車牌號碼000-0000號自用小貨車1輛（白色含鑰匙1支）　 被告曾朋驊所有